臺灣高雄地方法院民事裁定
111年度聲字第41號
聲  請  人  財團法人法律扶助基金會

法定代理人  范光群  
代  理  人  何宜珊  
相  對  人  王秋鳳  
上列當事人間聲請回饋金准予強制執行事件，本院裁定如下：
    主  文
相對人應給付聲請人回饋金新臺幣柒仟伍佰元（法律扶助案件申
請編號：○九七○三○四─Ｄ─○○七），及自民國一百一十一
年二月二十三日起至清償日止，按週年利率百分之五計算之利息
，准予強制執行。
    理  由
一、聲請意旨略以：相對人為聲請人高雄分會之受扶助人，其與
    第三人邱松洲間請求履行協議事件，經聲請人准予其訴訟程
    序之代理，案件申請編號為0000000-D-007 ，上開扶助事件
    經本院97年度訴字第1619號判決確定，相對人因受法律扶助
    對第三人取得請求給付債權在案；而相對人因受聲請人法律
    扶助取得新臺幣（下同）2,775,000 元，經聲請人高雄分會
    審查決定相對人應負擔酬金及必要費用7,500 元為回饋金，
　　上開回饋金審查決定通知書及回饋金催告函業於民國111 年
    2 月8 日送達於相對人戶籍地，惟相對人迄今仍未給付。另
    本件回饋金繳納期限為14日，相對人係於111 年2 月8 日收
    受前揭催告函，故併予請求自催告期限翌日即同年2 月23日
    起算，以週年利率5 ％計算之遲延利息。為此，爰依法律扶
    助法第35條第1 項規定，聲請就相對人應給付聲請人回饋金
    7,500元，及自111 年2 月23日起至清償日止，按週年利率5
     ％計算之利息，准予強制執行等語。
二、按因法律扶助所取得之標的具財產價值，且其財產價值達一
    定標準者，分會經審查得請求受扶助人負擔酬金及必要費用
    之全部或一部為回饋金；受扶助人應依分會書面通知之期限
    及額度，給付應分擔之酬金及必要費用或回饋金；受扶助人
    不依第20條第4 項、第21條第3 項或第33條第1 項返還酬金
    及必要費用，未提出覆議或提出覆議經駁回者，基金會或分
    會除認強制執行無實益外，得提出相關證明文件，聲請法院
    裁定強制執行；於聲請法院強制執行時，免徵執行費，法律
    扶助法第32條第1 項、第33條、第35條第1 項分別定有明文
    。次按受扶助人因法律扶助所取得之標的具有財產價值，且
    取得之標的價值合計超過律師酬金及其他必要費用100 萬元
    以上者，應回饋全部之律師酬金及必要費用，財團法人法律
    扶助基金會受扶助人繳納回饋金標準第4 條第1 項第1 款亦
    規定甚明。另按給付有確定期限者，債務人自期限屆滿時起
    ，負遲延責任；遲延之債務，以支付金錢為標的者，債權人
    得請求依法定利率計算之遲延利息；應付利息之債務，其利
    率未經約定，亦無法律可據者，週年利率為5 ％，民法第22
    9 條第1 項、第233 條第1 項前段及第203 條亦分別定有明
    文。
三、經查，聲請人主張之上開事實，業據提出與所述相符之本院
    97年度訴字第1619號判決暨確定證明書、聲請人高雄分會結
    算審查表、回饋金審查決定通知書、回饋金催告函及郵件送
    達回執等為證，經核無誤，應可憑採。是以，相對人既因聲
    請人之法律扶助而獲取之標的利益為2,775,000 元，超過律
    師酬金及其他必要費用100 萬元以上，則聲請人依前開法律
    扶助法第32條第1 項、第33條第1 項及財團法人法律扶助基
    金會受扶助人繳納回饋金標準第4 條第1 項第1 款之規定，
    請求相對人於收受催告函後14日內繳納7,500 元之回饋金，
    回饋金催告函亦於111 年2 月8 日合法送達於相對人，相對
    人卻未於14日繳納前揭回饋金，且迄今仍未給付，聲請人乃
    請求本院依法律扶助法第35條第1 項規定裁定准予強制執行
　　，經核並無不合揆諸上開規定及說明，本件聲請為有理由，
    應予准許。
四、依法律扶助法第35條第1 項規定，裁定如主文。
中　　華　　民　　國　　111 　年　　4 　　月　　29　　日
                   民事第四庭   法  官  王宗羿
以上正本係照原本作成。
如對本裁定抗告，須於裁定送達後10日內向本院提出抗告狀，並
繳納裁判費新台幣1,000元。
中　　華　　民　　國　　111 　年　　5 　　月　　2 　　日
                                書記官  陳仙宜